# 客户对债务提供抵押后，公司的应收账款坏账如何计提

提问人：cpa727 时间：2021-11-22 11:08:17
各位老师好，咨询下如下问题：
公司应收账款客户 100 万，本期账龄2-3年，上期末计提坏账 10 万元。本年客户提供了一套现价值 200 万得房屋作为抵押，并承诺明年还款 50万，后年还款 150 万，未如期还款则房屋出售抵债。则本期应收账款应该如何计提坏账（公司2-3年的坏账计提比例为50%）。
个人理解，是否因获取抵押公司本期无需计提坏账，上期的 10 万坏账转回。如果要计提，风险应该是通货膨胀等的影响。

回答人：chenyiwei
由于债务人提供了抵押，导致该笔应收账款的信用风险特征发生变化，故应当将其单独计提坏账准备（个别认定法），但也不能仅仅因为其提供了担保而认为预期信用损失为零。要关注该担保的有效性和可实现性，建议聘请律师对该房屋的权属、是否涉及诉讼和其他纠纷等事项进行核查，谨慎核实必要时拍卖该房地产抵债的可行性和预计成本；并关注未来 2 年内当地房地产市场走势情况。